臺灣臺中地方法院刑事判決　　　　　　　　　　　　　九十四年度訴字第五三八號
　　公　訴　人　臺灣臺中地方法院檢察署檢察官
　　被　　　告　丁○○
　　指定辯護人　本院公設辯護人　子○○
　　被　　　告　庚○○
　　選任辯護人　楊振裕律師
右列被告等因強盜案件，經檢察官提起公訴（九十三年度偵字第二一０四八號、第二
一七六七號、第二二０六七號、九十四年度偵字第一一二０號）及移
年度偵字第二四四三號、第二二六六號），本院判決如左：
    主  文
丁○○連續意圖為自己不法之所有，結夥三人以上，攜帶兇器，以強暴至使不能抗拒
，而取他人之物，累犯，處有期徒刑玖年，如附表編號二所示之物品沒收。
庚○○連續意圖為自己不法之所有，結夥三人以上，攜帶兇器，以強暴至使不能抗拒
，而取他人之物，處有期徒刑柒年陸月，如附表編號三所示之物品沒收。
    犯罪事實
一、丁○○曾犯竊盜罪，經臺灣嘉義地方法院於民國92年3月20日以92年簡字第360號
    判處有期徒三月，於93年3月7日執行完畢。猶不知悔改，復夥同庚○○、宋勇廷
    （為現役軍人，由軍事檢察官另行偵辦中），基於意圖為自己不法所有之共同犯
    意聯絡，先後於附表所列犯罪時地，由宋勇廷持客觀上足以充作兇器使用之西瓜
    刀，丁○○則自附表編號8起持無殺傷力之玩具槍，嚇令附表所示之被害人致令
    不能抗拒打開收銀機，強取店內如附表所示之金錢及財物，得手後朋分花用，丁
    ○○另夥同宋勇廷於93年12月9日凌晨2時57分，攜帶上開玩具手槍至台中縣沙鹿
    鎮○○路與天仁街交岔路口之全家便利商店預備強，由丁○○持上開手槍進入
    欲向店員巳○○示意，適宋勇廷在外把風時發現商店倉庫內有便衣警察立即告知
    丁○○，二人隨即逃逸，嗣丁○○於附表編號13之犯罪時、地為警當場查獲，並
    扣得改造貝瑞塔玩具手槍（含彈匣）一支、已擊發空包彈一顆、未擊發空包彈二
    顆、作案時所用之口罩、鞋子、帳子、黑色上衣等物；庚○○則於同年12月28日
    13時40分許，在彰化縣鹿港鎮○○路2065地號上木屋為警查獲，並扣得作案時所
    用或穿著之毛線衣、外套、七分褲、口罩、安全帽、球鞋等物。
二、案經臺中縣警察局清水、烏日分局報告偵辦。
    理  由
一、右揭犯罪事實，業據被告庚○○、丁○○坦承不諱，核與共　　犯宋勇廷及被害
    人癸○○、丙○○、戊○○、丑○○、寅○　　○、乙○○、己○○、甲○○、
    卯○○、魏廷浩、辰○○、　　辛○○、巳○○、壬○○、證人林孟毅、謝易華
    於警訊時陳　　述情節相符，並有贓物領據一紙及照片54張附卷可稽，復有
    如事實欄所示之物扣案可按。被告二人犯嫌均堪予認定。
二、核被告丁○○所為，均係刑法第三百三十條第一項、第三百　　二十八條第一項
    結夥三人攜帶兇器而犯之加重強罪嫌、第　　三百二十八條第五項預備強盜；
    被告庚○○所為，係犯刑法　　第三百三十條第一項、第三百二十八條第一項結
    夥三人攜帶　　兇器而犯之加重強罪嫌。被告二人與宋勇廷間有犯意之聯
    絡及行為之分擔，請依共同正犯論處。被告等先後多次犯行　　，時間緊接，犯
    罪構成要件相同，顯係基於概括犯意為之，　　為連續犯，並請加重其刑。被告
    丁○○曾受有期徒刑之執行　　完畢︵有本署刑案資料查註紀錄表可參︶後，五
    年內再犯本　　件有期徒刑以上之罪，為累犯，請依刑法第四十七條規定加
    重其刑。扣案之物請依法宣告沒收。至報告意旨認被告丁○　　○尚涉有槍砲彈
    藥刀械管制條例之罪嫌，惟查扣案之上開槍　　彈，經送鑑定結果，手槍槍管內
    具阻鐵，無法供發射子彈使　　用，認不具殺傷力；彈認係玩具金屬彈殼，有內
    政部警政署　　刑事警察局刑鑑字第0930249681號函在卷可按，是被告丁○
    ○之所為顯與槍砲彈藥刀械管制條例該罪責之餘地。
據上論斷，應依刑事訴訟法第二百九十九條第一項前段，
刑法第　百　十　條第　項、第四十一條、第四十二條第二項，
罰金罰鍰提高標準條例第一條前段、第二條，
判決如主文。
中　　　華　　　民　　　國　　　九十四　　　年　　　三　　月　　十七　　日
                                        法　官
右正本證明與原本無異。
如不服本判決，應於送達後十日內向本院提出上訴狀 （須附繕本） ，上訴於台灣高等
法院台中分院。
                                        書記官
中　　　華　　　民　　　國　　　九十四　　　年　　　三　　月　　十七　　日
附錄論罪科刑法條
所犯法條
刑法第三百二十八條第一項、第五項
意圖為自己或第三人不法之所有，以強暴、脅迫、藥劑、催眠術
或他法，至使不能抗拒，而取他人之物或使其交付者，為強盜罪
，處五年以上有期徒刑。
預備犯強盜罪者，處一年以下有期徒刑、拘役或三千元以下罰金。
刑法第三百三十條第一項
犯強盜罪而有第三百二十一條第一項各款情形之一者，處七年以
上有期徒刑。
附表 （以下現金均指新台幣）
┌──┬─────┬─────┬───┬────┬───┐
│編號│時　　　間│地　　　點│行為人│財　　物│被害人│
├──┼─────┼─────┼───┼────┼───┤
│　　│93年10月11│臺中縣沙鹿│庚○○│現　　金│　　　│
│1　 │日4時15分 │鎮○○路36│丁○○│21587元 │癸○○│
│　　│　　　　　│6號　　　 │宋勇廷│　　　　│　　　│
├──┼─────┼─────┼───┼────┼───┤
│　　│93年10月14│臺中縣龍井│庚○○│現　　金│　　　│
│2　 │日2時58分 │鄉○○路22│宋勇廷│16000元 │丙○○│
│　　│　　　　　│4號　　　 │　　　│香菸4包 │　　　│
├──┼─────┼─────┼───┼────┼───┤
│　　│93年10月15│臺中縣沙鹿│庚○○│現　　金│　　　│
│3　 │日1時2分　│鎮○○路14│丁○○│13000元 │戊○○│
│　　│　　　　　│5之6號　　│宋勇廷│香菸20包│　　　│
├──┼─────┼─────┼───┼────┼───┤
│　　│93年10月17│臺中縣龍井│庚○○│現　　金│　　　│
│4　 │日1時10分 │鄉○○路2 │丁○○│21000元 │丑○○│
│　　│　　　　　│段4號　　 │宋勇廷│　　　　│　　　│
├──┼─────┼─────┼───┼────┼───┤
│　　│93年10月29│臺中縣龍井│丁○○│現　　金│　　　│
│5　 │日1時42分 │鄉○○街14│宋勇廷│4262元　│寅○○│
│　　│　　　　　│2巷1號　　│　　　│香菸10包│　　　│
├──┼─────┼─────┼───┼────┼───┤
│　　│93年10月31│臺中市西屯│庚○○│現　　金│　　　│
│6　 │日4時15分 │路3段179號│宋勇廷│2270元　│乙○○│
│　　│　　　　　│　　　　　│　　　│香菸7包 │　　　│
├──┼─────┼─────┼───┼────┼───┤
│　　│93年11月1 │臺中縣烏日│丁○○│現　　金│　　　│
│7　 │日2時44分 │鄉○○路47│宋勇廷│20000元 │己○○│
│　　│　　　　　│號　　　　│　　　│　　　　│　　　│
├──┼─────┼─────┼───┼────┼───┤
│　　│93年12月2 │嘉義市仁愛│丁○○│現　　金│　　　│
│8　 │日0時38分 │路181號　 │宋勇廷│6839元　│甲○○│
│　　│　　　　　│　　　　　│　　　│　　　　│　　　│
├──┼─────┼─────┼───┼────┼───┤
│　　│93年12月2 │彰化縣溪湖│丁○○│現　　金│　　　│
│9　 │日2時25分 │鎮○○路3 │宋勇廷│14000元 │卯○○│
│　　│　　　　　│段421號　 │　　　│　　　　│　　　│
├──┼─────┼─────┼───┼────┼───┤
│　　│93年12月2 │彰化縣埤頭│丁○○│現　　金│　　　│
│10　│日2時45分 │鄉○○○路│宋勇廷│18000元 │魏廷浩│
│　　│　　　　　│608號　　 │　　　│　　　　│　　　│
├──┼─────┼─────┼───┼────┼───┤
│　　│93年12月5 │臺中縣沙鹿│丁○○│現　　金│　　　│
│11　│日3時45分 │鎮○○路42│宋勇廷│11000元 │辰○○│
│　　│　　　　　│號　　　　│　　　│香菸4條 │　　　│
│　　│　　　　　│　　　　　│　　　│手機一支│　　　│
├──┼─────┼─────┼───┼────┼───┤
│　　│93年12月9 │臺中縣龍井│丁○○│現　　金│　　　│
│12　│日2時45分 │鄉○○路6 │宋勇廷│13528元 │辛○○│
│　　│　　　　　│段323號　 │　　　│香菸2條 │　　　│
├──┼─────┼─────┼───┼────┼───┤
│　　│93年12月9 │臺中縣沙鹿│丁○○│　　　　│　　　│
│13　│日3時15分 │鎮○○○路│宋勇廷│未　　遂│張祐維│
│　　│　　　　　│507之8號　│　　　│　　　　│　　　│
└──┴─────┴─────┴───┴────┴───┘
